【裁判字號】    90,易,1408
【裁判日期】    900621
【裁判案由】    違反著作權法
【裁判全文】
臺灣高雄地方法院刑事判決                          九十年度易字第一四八號
    公  訴  人  臺灣高雄地方法院檢察署檢察官
    被      告  庚○○
右列被告因違反著作權案件，經檢察官提起公訴（九十年度偵字第四一二一、五七二
九、五七三０、五七三一、五七三二、五七三三號）及移送併辦（九十年度偵字第八
一０一號），本院判決如左：
    主  文
庚○○共同連續以明知為侵害著作權之物，意圖營利而交付之方法侵害他人之著作權
，處有期徒刑參月，如易科罰金，以參佰元折算壹日。
扣案如附表一、二所示之盜版音樂著作光碟片共肆佰參拾貳片、如附表三所示之盜版
電腦程式著作光碟共計伍佰肆拾玖片、目錄壹佰壹拾本，均沒收。
    事  實
一、庚○○明知綽號「小王」之不詳姓名年籍成年男子所有之如附表一、二所示之盜
    版音樂著作ＣＤ光碟片，分別係未經華納國際音樂股份有限公司（下稱華納公司
    ）、環球國際唱片股份有限公司（下稱環球公司）、新力哥倫比亞音樂股份有限
    公司（下稱新力公司）、博得曼股份有限公司（下稱博德曼公司）、福茂唱片音
    樂股份有限公司（下稱福茂公司）、上華國際企業股份有限公司（下稱上華公司
    ）、滾石國際音樂股份有限公司（下稱滾石公司）、豐華唱片股份有限公司（下
    稱豐華公司）、科藝百代股份有限公司（下稱科藝百代公司）、魔岩唱片有限公
    司（下稱魔岩公司）、艾迴股份有限公司（下稱艾迴公司）、乙○唱片有限公司
    （下稱乙○公司）授權；如附表三所示之電腦程式著作光碟片，係未經美商微軟
    公司、倚天資訊股份有限公司（下稱倚天公司）、友立資訊股份有限公司（下稱
    友立公司）、趨勢科技股份有限公司（下稱趨勢公司）、訊連科技股份有限公司
    （下稱訊連公司）、東石科技股份有限公司（下稱東石公司）及甲○○○○份有
    限公司（下稱大宇公司）等授權，擅自重製之分別侵害該等公司音樂著作權（如
    附表一、二）、電腦程式著作權（如附表三）之盜版品及其他確實數目、侵害公
    司均不詳之盜版音樂著作、電腦程式著作光碟片，均屬侵害他人著作權之盜版物
    品。猶共同意圖營利，並基於概括之犯意，以日薪新台幣（下同）五百元，受「
    小王」僱用，於九十年二月十八日上午十時許起，將上開盜版光碟片置放於高雄
    市○○○路五一一之一號三樓之四倉庫內，目錄則擺放、陳列在高雄市○○○路
    一一九號騎樓前，與原已受「小王」僱用之己○○（已先行審結），共同以盜版
    音樂著作光碟片，每片八十元（ＭＰ３光碟每片三百元）；電腦程式著作，以每
    片二百元至五百元不等價格，供不特定之客人選購，於客人選購後，則前往上開
    倉庫取貨後，再完成交易之方式，連續多次販賣予不特定之客人，而以此營利交
    付之方法，侵害他人之著作權。至同日二十一時五十分許，庚○○正前往該倉庫
    取片時，為警當場查獲，並扣得「小王」所有供販賣犯罪所用之前開如附表一所
    示之盜版音樂著作ＣＤ光碟片三百二十四片、如附表二所示之盜版音樂著作ＭＰ
    ３光牒片一百零八片、如附表三所示侵害美商微軟公司、倚天公司、新力公司、
    友立公司、趨勢公司、訊連公司、東石公司、大宇公司之電腦程式著作光碟片五
    百四十九片及其他侵害不詳著作權人之盜版光碟片三千二百六十六片及目錄一百
    十本。
二、案經上華公司、新力公司、科藝百代公司、豐華公司、滾石公司、魔岩公司、華
    納公司、博德曼公司、環球公司、福茂公司、艾迴公司、乙○公司；美商微軟公
    司、倚天公司、友立公司、趨勢公司、訊連公司、東石公司、大宇公司等告訴及
    內政部警政署保安警察第二總隊第五大隊移送臺灣高雄地方法院檢察署檢察官偵
    查起訴及移送併案審理。
    理  由
一、右揭事實，業據被告庚○○在警訊時及偵審中坦承不諱，核與共同被告己○○在
    警訊時及偵審中供述之情節相符，復經告訴人上華公司、新力公司、科藝公司、
    豐華公司、滾石公司、魔岩公司、華納公司、博德曼公司、環球公司、福茂公司
    、艾迴公司之代理人丙○○；乙○公司之代理人陳永輝及美商微軟公司、倚天公
    司、友立公司、趨勢公司、訊連公司、東石公司、大宇公司等之代理人丁○○等
    分別於警訊、偵查中及丁○○於本院審理中到庭指訴甚詳，並有前開扣案盜版電
    腦程式著作、音樂著作光碟片、目錄等物扣案可佐及上開被侵害錄音著作及權利
    相關證明清冊附卷可稽，而扣案之光碟片確均屬盜版品，亦經告訴代理人陳永輝
    、王義旭、戊○○在警訊時現場查看指明在卷，其中附表三所示之盜版光碟確屬
    侵害上開美商微軟公司等公司之電腦程式著作權之物，亦經本院勘驗明確，製有
    勘驗筆錄在卷足稽，被告之自白顯與事實相符，罪證自屬明確，犯行堪以認定。
二、核被告所為，係犯著作權法第九十三條第三款、第八十七條第二款之明知為侵害
    著作權之物，意圖營利而交付之方法侵害他人著作權罪。被告與己○○及綽號「
    小王」之成年人間，有犯意聯絡，行為分擔，均為共同正犯。其先後多次犯行，
    時間緊接，方法相同，觸犯構成要件相同之罪名，顯係基於概括犯意反覆為之，
    應依連續犯之規定，以一罪論。又其以一販賣並交付前揭盜版光碟之行為，同時
    侵害前揭告訴人之不同音樂、電腦程式著作財產權，觸犯構成要件相同之罪名，
    為同種想像競合犯，應依刑法第五十五條規定，從一重處斷。爰審酌被告為一己
    私利，不知對他人之智慧財產權予以尊重，違反國際上普遍強調保護智慧財產權
    以期發揚人類精神創作之潮流，惟其前並無任何犯罪前科，素行尚可，有臺灣高
    雄地方法院檢察署刑案資料查註紀錄表及臺灣高等法院被告全國前案紀錄表各一
    份在卷可參，又僅受僱於人，犯罪時間僅一日，所生危害尚非重大，犯後又坦承
    犯行，態度良好等一切情狀，量處如主文所示之刑，並諭知如易科罰金之折算標
    準。扣案如附表一、二所示之盜版音樂光碟片、附表三所示之盜版電腦程式光碟
    片及目錄一百一十本，均為共犯「小王」所有，業經被告供承在卷，且為供犯罪
    所用之物，爰依刑法第三十八條第一項第二款規定，併予宣告沒收。末查被告雖
    尚無犯罪前科，犯罪情節非重，又坦承犯行，惟其本件犯行經警查獲後，竟再另
    行起意（詳後述）涉犯違反著作權法案件，尚在偵查中，難謂無再犯之虞，爰不
    予宣告緩刑，附此敘明。
三、本件經查扣之其餘扣案盜版電腦程式著作光碟片三千二百六十六片部分，經查未
    經合法告訴權人提出告訴，雖公訴人予以起訴，惟因欠缺告訴之訴追條件，此部
    分本應依法諭知公訴不受理，惟公訴人認此部分與前開論罪部分有連續犯之裁判
    上一罪關係，爰不另為公訴不受理之諭知。此部分之光碟片自不應宣告沒收。再
    本件公訴人起訴時，美商微軟公司雖尚未依法提出告訴（起訴書誤載為已提出告
    訴），惟嗣後既在法定告訴期間內依法提出告訴，並經檢察官移送併案審理，本
    院自應併予審究，附此敘明。
四、檢察官移送併辦（九十年度偵字第九六八三號）意旨以：被告於九十年五月十七
    日二十二時十分許，在高雄市三民區○○○路一一九號騎樓前，因販賣盜版電腦
    程式光碟，為警查獲，其所犯違反著作權法犯行，與前揭犯行有連續犯之裁判上
    一罪關係，爰移請併案審理云云。經查被告前揭犯罪時間，係在九十年二月十八
    日，與移送併辦部分之犯罪時間相距三月之久，其間是否具有概括犯意之連續關
    係，已非無疑；又被告於九十年「二（筆錄誤載為一）月十八日被查獲後，原本
    已經決定不做了，所以去找工作，找了將近一個月，一直找不到工作，所以三（
    筆錄誤載為二）月十七日上午就起意再去販賣盜版光碟，就直接到建國一路那邊
    看有沒有人在販賣光碟，就看到顧建行，我問顧建行要不要僱用我，他說好，所
    以就開始又賣了」等情，亦據被告在本院審理時供承不諱（九十年六月七日審判
    筆錄），足見被告前開論罪部分之犯行，於前開九十年二月十八日被警查獲後，
    已中止其犯罪意思，犯罪行為已行終止。至於其後於九十年三月十七日起至同年
    五月十七日止之犯行，係因另外之獨立事故介入，被告始再行起意所犯，核與前
    開論罪部分顯無連續犯之概括犯意可言，自無裁判上一罪之關係甚明。故此部分
    既未經起訴，又與前開起訴部分無一部與全部之關係，本院自無權審究，應退由
    檢察官另行偵查，附此敘明。
據上論斷，應依刑事訴訟法第二百九十九條第一項前段，著作權法第九十三條第三款
、第八十七條第二款，刑法第十一條前段、第二十八條、第五十六條、第五十五條、
第四十一條第一項、第三十八條第一項第二款，罰金罰鍰提高標準條例第二條，判決
如主文。
中      華      民      國      九十    年     六    月      二十一    日
                                    臺灣高雄地方法院刑事第一庭
                                        法  官  林  水  城
右正本證明與原本無異。
如不服本判決，應於判決送達後十日內，向本院提出上訴狀。
                                        書記官  蔡  燦  彬
中      華      民      國      九十    年     六    月      二十二    日
附錄本判決論罪科刑主要法條
著作權法第九十三條第三款：
  有左列情形之一者，處二年以下有期徒刑，得併科新臺幣十萬元以下罰金：
  三、以第八十七條各款方法之一侵害他人之著作權者。
著作權法第八十七條第二款：
  有下列情形之一者，除本法另有規定外，視為侵害著作權或製版權：
  二、明知為侵害著作權或製版權之物，而散布或意圖散布而陳列或持有或意圖營利
      而交付者。


司法院資訊處製作；財團法人民間司法改革基金會備份。
